臺灣臺中地方法院刑事判決
110年度易字第1983號
公  訴  人  臺灣臺中地方檢察署檢察官
被      告  丙○○




上列被告因詐欺案件，經檢察官提起公訴（110年度偵字第27711
號），被告於本院準備程序進行中，就被訴事實為有罪之陳述，
經告知簡式審判程序之旨，並聽取當事人之意見後，本院合議庭
裁定由受命法官獨任依簡式審判程序審理，判決如下：
    主    文
丙○○共同犯洗錢防制法第十四條第一項之洗錢罪，處有期徒刑捌
月，併科罰金新臺幣伍萬元，罰金如易服勞役，以新臺幣壹仟元
折算壹日。
    犯罪事實
一、丙○○與丁○○(民國90年7月生，姓名、年籍均詳卷；所涉詐欺
    罪嫌，業經臺灣高雄少年及家事法院以109年度少護字第434
    號裁定感化教育確定)共同意圖為自己不法之所有，基於詐
    欺取財及洗錢之犯意聯絡，於108年6月間，由丙○○向陳建佑
    (所涉詐欺犯嫌，另經檢察官為不起訴處分)商借金融帳戶，
    陳建佑再向蔡濬程借用其所有國泰世華商業銀行左營分行帳
    號000-000000000000號帳戶(下稱國泰世華帳戶)，作為收取
    詐欺款項之帳戶。嗣由丁○○以FACEBOOK暱稱「○○○○○○○○○○○
    」、微信暱稱「翔」，丙○○以微信暱稱「ROU」，先後對乙○○佯稱：(一)可以協助乙○○找尋其失聯之男朋友，即FACEBOO
    K暱稱「陳家豪」之人；(二)「陳家豪」遭人綁走，有辦法
    救他出來，但需要支付費用云云，致乙○○陷於錯誤，而於如
    附表所示之時間，匯款如附表所示之金錢至如附表所示之金
    融帳戶內，並掩飾或隱匿詐欺犯罪所得之去向。嗣因乙○○驚
    覺受騙，報警處理，循線查悉上情。
二、案經乙○○訴由高雄市政府警察局三民第二分局報告臺灣高雄
    地方檢察署陳請臺灣高等檢察署檢察長核轉臺灣臺中地方檢
    察署檢察官偵查起訴。
    理    由
一、被告丙○○所犯非死刑、無期徒刑、最輕本刑為 3年以上有期
    徒刑之罪，亦非高等法院管轄第一審案件，且被告於本院準
    備程序中，已就被訴事實為有罪之陳述（參本院卷第40頁）
    ，經告知簡式審判程序之旨後，被告及檢察官對於本案改依
    簡式審判程序審理均表示同意，本院合議庭爰依刑事訴訟法
    第273條之1第1項規定，裁定本案由受命法官獨任以簡式審
    判程序加以審理，是本案依同法第273條之2規定，不受同法
    第159條第1項、第161條之2、第161條之3、第163條之1及第
    164條至第170條有關證據提示、交互詰問及傳聞證據等相關
    規定之限制。
二、上揭犯罪事實，業據被告於偵查及審理時均坦承不諱（參偵
    卷第261至263頁，本院卷第40、49頁），核與證人即告訴人
    乙○○、證人丁○○、陳建佑、蔡濬程證述情節相符(參警卷第3
    至7、17至19、27至30頁，偵卷第61至63、77至79、215至21
    6、239至243頁)，復有通訊軟體臉書對話紀錄、匯款明細、
    國泰世華商業銀行左營分行帳號000-000000000000號帳戶申
    登人資料及交易明細、郵局帳號00000000000000000號帳戶
    申登人及交易明細、內政部反詐騙諮詢專線紀錄表、桃園市
    政府警察局大園分局大園派出所受理詐騙帳戶通報警示簡便
    格式表、高雄少年及家事法院109年少護字第434號刑事裁定
    、高雄少年及家事法院109年少調字第435號刑事裁定等附卷
    可稽(參警卷第11至15、21至25、35至45、49至61頁，偵卷
    第227至229、233至234頁)，足認被告上開任意性自白堪認
    與事實相符，此部分事實應堪認定。綜上，本案事證明確，
    被告犯行應堪認定，應予依法論科。
三、論罪科刑：
(一)核被告所為，係犯刑法第339條第1項之詐欺取財罪及洗錢防
    制法第14條第1項之洗錢罪。公訴意旨所載法條固未引用洗
    錢防制法第14條第1項之洗錢罪名，然犯罪事實欄既已載明
    被告與證人丁○○使用非渠等名下之證人蔡濬程、戊○○所有之
    金融帳戶資料供詐騙使用情節，此部分犯罪事實業經起訴，
    本院自應併予審理，且經本院於訊問時當庭告知被告此部分
    犯行可能涉犯之罪名（參本院卷第40、49頁），自無礙於被
    告防禦權之行使。。
(二)被告與丁○○就上開犯行有犯意聯絡及行為分擔，應論以共同
    正犯。
(三)被告係基於同一詐欺取財犯意，於密接之時、地，接續詐欺
    告訴人，應論以接續犯。被告以一行為涉犯詐欺取財及洗錢
    犯行，為想像競合犯，應依刑法第55條前段規定，從一重之
    洗錢罪處斷。
(四)被告與證人丁○○原係男女朋友關係，被告對於證人丁○○於行
    為時為未滿18之少年乙節，自應知悉，爰依兒童及少年福利
    與權益保障法第112條第1項前段規定加重其刑。
(五)按犯前2條之罪，在偵查或審判中自白者，減輕其刑，洗錢
    防制法第16條第2項亦有明定。本案被告業於本院審理時，
    坦承以他人之帳戶，製造金流斷點方式，掩飾該詐欺所得之
    本質及去向之洗錢等事實(參本院卷第40、49頁)，堪認被告
    於審判中，對其幫助洗錢犯行業已自白不諱，爰依洗錢防制
    法第16條第2項規定，減輕其刑。
(六)爰以行為人之責任為基礎，審酌被告：1.正值青壯年，不思
    以正當途徑獲取所需，竟以自己或他人帳戶作為詐騙之用，
    以詐術使告訴人誤信為真而匯款至前揭帳戶，法治觀念實屬
    淡薄，所為應予非難；2.惟其犯後已坦承犯行，然尚未並與
    告訴人和解，並未彌補告訴人之損失；3.兼衡其犯罪之動機
    、目的、手段、告訴人遭詐騙而匯款之金額，暨被告自述高
    職肄業之智識程度，前從事餐飲，月收入約2萬5,000元，未
    婚、無子女，無須撫養父母（參本院卷第50頁）等一切情狀
    ，量處如主文所示之刑，併就罰金部分諭知易服勞役之折算
    標準。
四、沒收部分：被告自承告訴人匯入其帳戶內之款項均已提領交
    付與證人丁○○等語（參本院卷第48頁），另其餘匯入非被告
    所有之帳戶部分，亦均難認為被告之實際犯罪所得，爰均不
    依法宣告沒收。
據上論斷，應依刑事訴訟法第273條之1第1項、第299條第 1項前
段，洗錢防制法第14條第1項、第16條第2項，兒童及少年福利與
權益保障法第112條第1項前段，刑法第11條、第28條、第339條
第1項、第55條、第42條第3項前段，刑法施行法第1條之1第 1項
，判決如主文。
本案經檢察官康存孝提起公訴，檢察官甲○○到庭執行職務。
中　　華　　民　　國　　110 　年　　11　　月　　2 　　日
                  刑事第十八庭  法  官  李依達
以上正本證明與原本無異。
如不服本判決應於收受送達後20日內向本院提出上訴書狀，並應
敘述具體理由；其未敘述上訴之理由者，應於上訴期間屆滿後20
日內向本院補提理由書（均須按他造當事人之人數附繕本）「切
勿逕送上級法院」。
告訴人或被害人如不服判決，應備理由具狀向檢察官請求上訴，
上訴期間之計算，以檢察官收受判決正本之日起算。
                                書記官  陳彥蓉
中　　華　　民　　國　　110 　年　　11　　月　　2 　　日
附表：
編號 時間 匯入帳戶 金額(新臺幣) 1 108年6月4日20時14分 中國信託商業銀行000-000000000000號帳戶(戶名：丁○○) 3,500元 2 108年6月5日15時58分 郵局帳號000-00000000000000號帳戶(戶名：丙○○) 4,000元 3 108年6月5日19時16分  5,000元 4 108年6月6日19時44分  6,000元 5 108年6月7日15時44分  16,000元 6 108年6月7日22時55分 國泰世華商業銀行左營分行帳號000-000000000000號帳戶(戶名：蔡濬程) 2,000元 7 108年6月8日10時1分  2,000元 8 108年6月8日13時56分 中國信託商業銀行000-000000000000號帳戶(戶名：丁○○) 21,000元 9 108年6月8日20時  6,000元 10 108年6月9日8時34分  30,000元 11 108年6月17日11時13分 郵局帳號000-00000000000000號帳戶(戶名：戊○○) 38,000元 12 108年6月17日11時27分 中國信託商業銀行000-000000000000號帳戶(戶名：丁○○) 20,000元 13 108年6月17日15時58分 郵局帳號000-00000000000000號帳戶(戶名：戊○○) 50,000元 

附錄本案論罪科刑法條：
中華民國刑法第339條
意圖為自己或第三人不法之所有，以詐術使人將本人或第三人之
物交付者，處五年以下有期徒刑、拘役或科或併科五十萬元以下
罰金。
以前項方法得財產上不法之利益或使第三人得之者，亦同。
前二項之未遂犯罰之。

洗錢防制法第14條第1項
有第二條各款所列洗錢行為者，處七年以下有期徒刑，併科新臺
幣五百萬元以下罰金。